【裁判字號】    90,訴,801
【裁判日期】    901029
【裁判案由】    給付買賣價金
【裁判全文】
臺灣彰化地方法院民事判決  九十年度訴字第八○一號
    原      告  辰鼎企業有限公司
    法定代理人  丙○○
    訴訟代理人  乙○○
    被      告  甲○○
右當事人間請求給付買賣價金事件，本院判決如左：
    主    文
被告應給付原告新台幣貳佰零陸萬肆仟肆佰貳拾元，及自民國九十年十月九日起至清
償日止，按年息百分之五計算之利息。
訴訟費用由被告負擔。
本判決於原告以新台幣陸拾玖萬元為被告供擔保後，得假執行。
    事    實
甲、原告方面：
一、聲明：除擔保金額外，求為判決如主文所示。
二、陳述：
    被告於民國八十九年十一月十五日向原告訂購全自動鍋爐一五００型瓦斯下燃式
    兩套及沖擊傘一支，價金共計新台幣（下同）二百零六萬四千四百二十元，經原
    告交付貨品後，被告卻未依合約第五條給付價金，被告所提出之客票均退票，經
    催索無效，為此提起本件訴訟。
三、證據：提出合約書、報價單、本票影本各一份為證。
乙、被告方面：
一、聲明：駁回原告之訴。
二、陳述：其有拿客票面額二百八十萬元給原告，退票後有請發票人出面處理，是有
          欠原告所述之款項。
三、證據：聲請訊問證人林正禮。
    理    由
一、按訴狀送達後，原告不得將原訴變更或追加他訴，但擴張或減縮應受裁判事項之
    聲明，不在此限，民事訴訟法第二百五十五條第一項第三款定有明文。本件原告
    起訴請求被告應給付原告自八十九年十一月五日起至清償日止按週年百分之五計
    算之利息，嗣減縮自九十年三月一日起算，再減縮自起訴狀繕本送達之翌日即九
    十年十月九日起按年利率百分之五計算之利息，原告既係減縮訴之聲明，參諸前
    揭規定，應予准許，合先敘明。
二、本件原告主張兩造訂有買賣契約，其依約交付貨品後，被告用以給付貨款二百零
    六萬四千四百二十元之客票均退票且未獲清償之事實，為被告所不爭執，並有合
    約書、報價單、本票等在卷可稽，而證人即發票人林正禮經本院傳喚結果，亦因
    遷移不明而未能送達，有送達證書可佐，原告之主張自堪信為真實。
三、從而，原告依民法第三百六十七條，請求被告給付買賣價金二百零六萬四千四百
    二十元及自起訴狀繕本送達被告之翌日即九十年十月九日起至清償日止，按年息
    百分之五計算之利息，均核無不合，應予准許。
四、原告陳明願供擔保，請求宣告假執行，核無不合，爰酌定相當之擔保金額，予以
    准許。
五、據上論結，本件原告之訴為有理由，依民事訴訟法第七十八條、第三百九十條第
    二項，判決如主文。
中      華      民      國    九十    年      十      月    二十九      日
                        臺灣彰化地方法院民事第三庭
~B法      官  陳弘仁
右為正本係照原本作成。
如對本判決上訴，應於判決送達後二十日內向本院提出上訴狀。
~B法院書記官  卓俊杰
中      華      民      國    九十    年      十      月    二十九      日


司法院資訊處製作；財團法人民間司法改革基金會備份。
